# Reunião aberta da diretoria

- Horário: 18h
- Local: Sala de Reuniões do Discord do CALICO
- Relator: Paola Abel

# Importância do centro acadêmico

- Tiz: fala sobre importância do calico

- Paloma: falando principalmente para as pessoas novas do curso, diz que realmente é muito importante o papel do CA como entidade porque ele consegue fazer muita coisa, tem inúmeros papéis como representatividade nos órgãos administrativos dentro do próprio curso (como o colegiado do curso), já que o Calico tira membros para representar os estudantes nesses conselhos, e que precisamos ser representados por estudantes que tenham o compromisso de estar em reunião conversando sobre as últimas pautas. Também diz que o CA foi muito politicamente ativo mesmo na pandemia, em que ocorreram assembleias bem grandes, mas que as pessoas que eram da gestão estão se formando ou não conseguem mais “tocar” esse tipo de coisa, e que precisamos de uma revitalização do CA. Ela espera que as pessoas novas entendam as contribuições do CA, como por exemplo o post do Cauê falando sobre todas as nossas conquistas, e como isso beneficiou o curso.

- André Régis: Tentando trazer coisas mais básicas/do cotidiano, diz que a reunião dos estudantes, a assembleia, está sendo feita nas férias justamente para que a nova gestão consiga integrar os novos estudantes, e que o nosso curso precisa dessa integração porque as pessoas são mais afastadas umas das outras do que nos outros cursos. Também diz que os alunos precisam do CA para se unirem, mas o CA também precisa dos alunos, e que o CA é muito importante para unir todos.

- Robson: Complementando a importância do CA, diz que com a chegada da pandemia as pessoas se afastaram e talvez para os calouros isso não seja tão visível, mas antigamente todas as dúvidas que surgiam para serem resolvidas o Calico era pra quem ele ia tentar resolver e entender o que estava acontecendo, e agora que está se formando os formandos precisam conversar com o Calico para saber como vai ser a formatura. Também diz que o Calico é importante tanto na questão organizacional quanto na questão de representatividade, e também foram tomadas decisões importantes na pandemia como questões de consequências para os alunos em função de falta de energia durante as aulas, por exemplo.

- Tiz: Acrescenta aos pontos anteriores dizendo que o PET só recebe bolsa pq os estudantes do InterPET fizeram uma caravana até Brasília na década de 90 para pressionar o governo a manter as bolsas do PET, então o PET só existe por causa da mobilização estudantil.

# Propostas para a assembleia

- Tiz: Prossegue para a próxima parte da assembleia após conversa sobre a importância da gestão ativa do Calico. Em relação à diretoria do calico, diz que a comissão eleitoral pensou em trazer 3 propostas para a assembleia: a primeira é montar uma comissão provisória até o final deste ano e início do ano que vem é feito o processo eleitoral; a segunda é dissolver a diretoria atual e poderia ser adicionada à ela realizar o processo eleitoral ano que vem por exemplo; a terceira é montar uma nova diretoria que vai até agosto do ano que vem. Também abre a discussão para quem quiser trazer novas propostas.

- Matrix: Esclarecendo as três propostas, diz que pelo nosso estatuto precisamos fazer o processo eleitoral 4 semanas antes do fim do segundo semestre, mas já houve um atraso no último processo eleitoral e ficar sem diretoria ou com uma comissão provisória seria um jeito de restabelecer o calendário conforme o estatuto, e que a segunda opção seria ter uma eleição nova agora no início desse semestre e manter a gestão por 1 ano ignorando o calendário do estatuto.

- Paloma pede esclarecimento sobre se as propostas novas são equivalentes a fazer um novo processo eleitoral, e Matrix responde que a comissão provisória seria feita na assembleia sem processo eleitoral, mas está em aberto se será feito novo processo eleitoral ou não de maneira geral.

- Luis Oswaldo: Diz que independente do que for decidido, a assembleia pode passar por cima do estatuto, mas que acha importante haver um processo eleitoral novo, não importa se for comissão provisória ou não, pois considera fundamental haver o processo eleitoral e que ele pode ser reduzido, mas considera necessário que ele seja refeito desde o início, desde a inscrição de chapas, divulgação, dentre outras etapas. Diz que independente do número de chapas inscritas a CE deve manter a organização dos eventos e debates para que mais estudantes sejam atraídos ao processo eleitoral. Também diz que o processo eleitoral vai muito além das chapas que irão participar dele, e que é importante participar do processo eleitoral mesmo que a participação não seja diretamente dentro de alguma chapa.

- Palema: Concorda com o Luis, diz que nada adianta fazer uma nova gestão do nada sem identificar o problema que aconteceu na chapa inscrita no último processo eleitoral, e pensa que grande parte da rejeição ocorreu pela falta de conhecimento das pessoas em relação à chapa inscrita e que isso gerou desconfiança, pois os estudantes não sabiam quem eram os membros da chapa ou quais suas propostas, então por consequência os alunos optaram não aceitar a chapa. Também diz que uma renovação desse processo eleitoral vai ser o melhor jeito pois é mais democratico e é o processo desejado desde o começo, e que uma apresentação ao invés de um debate quando há chapa única é o melhor para a chapa se posicionar.

- Hans: Diz que acerca das eleições, não há obrigação de ser feita outra eleição pelo estatuto, já que ele só manda fazer uma eleição por ano no mínimo até as últimas 3 semanas do semestre, e que a CE falou errado. Diz que o problema que ocorreu foi complicado pois a chapa se desestruturou e não conseguiu fazer nada, mas que é importante comentar do debate/sabatina que a CE deixou de lado, sendo que a CE que manda as comunicações para o Moodle e tudo mais, e que se tivesse mais organização as coisas teriam ocorrido melhor. além disso diz que o estatuto é muito engessado então ele entende a CE ter ficado confusa em relação às eleições. Sobre o processo eleitoral, demonstra preocupação sobre o processo novo, pois entende que deseja-se um processo limpo, e que não acha que tomar as decisões apenas na assembleia sujaria o processo, mas que se preocupa já que passou-se um semestre sem gestão, e que não há nada organizado para receber os novos calouros, e que a grande maioria das pessoas da chapa não vai se inscrever novamente, então provavelmente não irá ter outra chapa, logo considera melhor tirar pessoas (para compor a gestão nova) nesta assembleia.

- André Régis: Em complemento à fala do Hans, diz que foi feita divulgação nas salas na formação da chapa, que gostaram da adesão, mas na hora de formar a chapa foi difícil e poucos quiseram (de 5 a 6 pessoas). Considera que isso demonstra que as pessoas têm interesse e impulso de se aproximar ao CA mas que existe receio em se comprometer, e isso piora com o tempo que o CA está inativo. Diz que a CE fez algo que prejudicou o processo eleitoral, que foi o adiamento de datas, o que considera que causou confusão tanto para quem quer votar quanto para os participantes diretos do processo.

- Luis Oswaldo: Diz que de 5 a 6 pessoas querendo formar uma chapa é um número bom pois é muito mais que o esperado, e que não entende a justificativa de não fazer o processo por causa da recepção dos calouros, pois apesar de entender o processo centralizador do Calico nisso, nada impede a realização do processo eleitoral enquanto a chapa que está inscrita ou se formando abre uma reunião do calico com número mínimo de pessoas para organizar a recepção dos calouros como se fosse já uma chapa em vigência, já que a diretoria não precisa estar envolvida para isso acontecer, mesmo que tenham apenas 3 pessoas interessadas em puxar essa reunião. Adiciona que a recepção de calouros é muito boa para “bombardear” os calouros de informações sobre o CA e o processo eleitoral. Comenta novamente que cinco pessoas inscritas não é algo para se desestimular, pois a última diretoria teve de 5 a 6 pessoas inscritas para a diretoria, então é possível (compor uma chapa com esse número de pessoas interessadas). Também diz que a pandemia deixou todos cansados, mas que fica feliz que ainda tenham pessoas interessadas, e que isso já é um começo incrível para a chapa, e que 4 meses já é suficiente para impulsionar uma gestão do Calico e reviver o Calico para o próximo semestre usando as pessoas que se interessaram em compor uma gestão.

- Tiz pergunta se Luis quer por como proposta escolher pessoas para fazer a recepção dos calouros, Luis diz que não.

- Paloma: Diz que acha melhor deixar a pauta do estatuto e sua alteração, por exemplo a questão de adiamento de datas do estatuto, para outra assembleia de pauta única. Ela concorda com tudo que o Luis falou, que é importante passar por esse processo eleitoral de novo com formação de chapa junto da chegada dos calouros. Ela discorda do Hans dizendo que não tem mais chapa interessada em se inscrever porque ela diz que sabe que existem pessoas interessadas em formar chapa, então é importante esse espaço de calourada com formação de chapa para conversar e apresentar propostas e ir assim conversando e “comprando” a pessoas. Também diz que se houver alguém interessado em fazer eventos para recepção de calouros, pode-se mandar mensagem no grupo do calico (do Telegram) porque lá há 100 pessoas e também há a sede do Calico, grelha de churrasco, PS4, dentre outras coisas para recepcionar.  Também diz que é necessário estabelecer o que ocorre caso não tenha alguma chapa inscrita no novo processo eleitoral.

- André Régis: Diz que as últimas duas falas parecem desconexas da realidade e que não parecem ter acompanhado o processo eleitoral da última chapa de perto. Diz que as mobilizações de pessoas foram sempre muito reativas e que não vê as pessoas se mobilizando para fazer as coisas acontecerem. Além disso discorda das falas anteriores que dizem que “se as coisas não derem certo nós vemos o que fazer”, porque pensa que querem fazer tudo de novo sem mudar nada e esperar um resultado diferente, o que ele considera desconexo da realidade atual porque já deu tudo errado. Também diz que, em relação a preparar a recepção dos calouros, isso exige organização e uma gestão antes, e que as pessoas não vão querer só comprar coisa do nada pra receber calouro já que no último semestre não teve gestão nem mobilização para tal.

- Luis: Discorda que a repetição do processo seja sem mudar nada pois considera que essa assembleia é um bom choque de realidade para mostrar que essa chapa não fez o suficiente, então algo vai ser mudado nem que seja a atitude das pessoas. Falando por experiência própria de seus 4 anos de Calico, diz que organizar uma calourada precisa de 2 pessoas no máximo, 1 para comprar comida e 1 para comprar bebida, então pensa que o que falta é motivação e vontade de fazer. Também discorda de quem diz que precisa de Calico para isso pois muitos veteranos se organizam por fora para fazer evento para os calouros e já houve até disputa por causa disso com o Calico. Diz que não adianta por desculpa pra não fazer as coisas, que tudo bem estar cansado, mas que é falso dizer que precisa dessas condições, porque antigamente tinham ~4 pessoas interessadas e muitas desistiam no primeiro mês e mesmo assim as coisas aconteciam. Concorda que o nosso curso é reativo e que foi difícil mudar o estatuto em assembleia. Diz que a proposta de comissão provisória não resulta de fato em algo diferente de fazer o processo eleitoral do zero, mas que (refazer o processo eleitoral) é algo muito mais democrático e coerente do que dissolver a gestão ou eleger comissão provisória em assembleia.

- Paloma: Diz que sua primeira fala já disse respeito a não fazer a mesma coisa novamente, que falou que era pra chapa tentar fazer uma sabatina e se apresentar, o que não ocorreu antes. Diz que sabe que tem gente interessada (em participar do Calico), então acha incoerente antes falar uma coisa e depois falar outra (em relação a dizer que há pessoas interessadas e depois dizer que ninguém está interessado), e pondera se André realmente escutou o que ela falou. Diz que os membros da diretoria atual têm experiência com calourada então ela considera possível (organizar a recepção de calouros da maneira em que as coisas estão agora), e concorda que houveram brigas com veteranos porque queriam eventos paralelos (aos organizados pelo Calico) e que realmente o que falta é vontade de fazer as coisas, porque todas as ferramentas necessárias estavam disponíveis mas a chapa não fez o necessário, mesmo com as pessoas ativas conversando com a chapa. Diz também que quer refazer o processo com um espaço novo, ferramentas novas, e que não é mais possível desistir agora. Também discorda que motivar as pessoas é algo fora da realidade, pois ela já falou com pessoas interessadas recentemente, então ela não inventou o que falou.

- Tiz: Tentando explicar os motivos pelos problemas de organização, diz que por causa da pandemia e semestre encurtado as coisas ficaram apressadas e atrapalhadas, tanto na falta de divulgação da chapa quanto na falta de organização e divulgação da CE. Diz que uma boa proposta para a nova chapa seria uma redução de carga horária. Complementando a Paloma e o Luis, em relação à questão da participação, diz que não via a importância de um evento como o Interpet no início mas depois percebeu que era ótimo e participou mais depois, e que é difícil ver alunos de computação, que é um curso despolitizado, querendo mudar o Calico, e que esse engajamento é algo que se cria com o tempo a partir das pequenas participações que de vez em quando alguém vai se interessar, e que os eventos para calouros realmente ajudam a engajar. Sobre o “fazer diferente”, diz que algo diferente a ser feito seria ver como foi a atuação anterior e se planejar para a próxima, por exemplo não houve sabatina e agora vai ter, faltou divulgação e agora vai ter, e também sugeriu panfletagem para divulgar no linguicinha a ocorrência da eleição e as propostas chapa e então distribuir essas informações para os calouros presencialmente.

- Hans: Considera que é necessária organização para os calouros ficarem mais qualificados (a compor uma chapa ou participarem do calico), e diz que a divulgação ia demorar muito, o que se agrava junto ao  tempo que o Calico já está inativo.

- Robson: Diz que na verdade todos os estudantes de computação são membros do Calico, mas que a diretoria é quem puxa as organizações. Diz que, até onde ele sabe, ele pode ir na sede do Calico pegar coisas emprestadas e fazer o churrasco dos calouros, e que considera que é isso que as pessoas (Luis e Paloma) queriam dizer, que os veteranos que estão organizando a divulgação podem ir lá e fazer os eventos mesmo sem uma diretoria puxando o pão com linguiça. Também concorda que fazer todo o processo eleitoral novamente seria ser mais democrático, e pensa que é melhor evitar dissolver a diretoria porque se a entidade, pelo menos a diretoria, parar de existir, seria difícil que ela volte a existir devido a falta de união do curso.

- Luis: Concorda com o Robson. Pensa que não é necessário tirar uma comissão provisória imediatamente dentro da assembleia se já existem pessoas interessadas a participar, pois elas podem fazer os eventos do começo de semestre por fora da comissão enquanto o processo eleitoral reduzido é refeito do zero com correção dos erros anteriores. Diz que ter um grupo organizado qualifica o processo, mas que o processo irá acontecer seja com qualidade ou não. Também diz que as entidades impulsionam mas não são completamente fundamentais para o curso seguir andando, e que não faz diferença pôr na (atribuir a organização dos eventos à) comissão provisória porque o que importa mesmo é o senso de responsabilidade das pessoas.

- André Régis: Diz que, quando falou que a análise (da situação) era desconexa da realidade, se referiu ao último semestre, que acabou sem as coisas organizáveis por poucas pessoas acontecerem. Diz que a cultura antiga dos veteranos receberem os calouros não está acontecendo agora, e que não irá discutir contra as pessoas que acham que a sabatina já é um instrumento suficiente para que as coisas ocorram de forma diferente. Contudo, também considera parecer desnecessário se organizar e fazer os eventos por fora do Calico e que o Calico é para isso, e que se organizar por fora leva às pessoas precisarem se reunir paralelamente para fazer, pois não houve eleição ou deliberação. Considera triste que as coisas tenham que ser feitas paralelamente e não consegue achar justificativa do porquê os eventos não serão feitos pelo Calico. Também diz que não sente necessidade da eleição para o processo democrático agora pois já não houve Calico no semestre passado, e não vê problema em ter o processo eleitoral menos democratico agora para ter ele forte e democratico no próximo ano.

- Robson: Diz que, em sua visão, a imagem geral é de que o Calico é muito importante na representatividade (dos estudantes), que na reunião na reitoria é necessário estudantes para representar por exemplo questões de IA (falando sobre reprovação de matérias na pandemia) ou se o curso irá entrar em greve. Diz que está falando como estudante que não concordou com todas as decisões mas que entende a importância delas serem tomadas e por isso o processo democratico tem que ser seguido. Considera importante o Calico puxar essas coisas de evento mas diz que não é o fundamental dele, mas sim que ele é um facilitador, já que os veteranos que puxaram mais (no passado) do que os membros do Calico, que ficavam na parte burocrática ou de documentos ou orientação de sala (para calouros) e secretaria (qual secretaria buscar quando ocorrem problemas) e essas coisas. Diz que imaginou que fosse ocorrer esse tipo de problema porque não ocorreu algum encontro físico então é difícil os veteranos se organizarem, o que ocasiona nos calouros não saberem recepcionar os calouros deles. Conclui dizendo que se os outros veem esse tipo de coisa como um problema tão grande então eles precisam tentar fazer o encontro geral do curso, puxar (pessoas) da sala, dentre outros, para reviver esses encontros e confraternizações, e que a decisão (de compor a gestão) do Calico é sobre tomar decisões importantes frente a reitoria ou outras instituições.

- Paloma: Diz que o condutor da assembleia deve puxar a votação logo e estabelecer as propostas para começar os encaminhamentos, e que se deve aproveitar o tempo de discussão para detalhar as propostas.

- Tiz pergunta se alguém quer incluir uma proposta ou se pode fechar (ir à votação) com as que já existem, perguntando para Luis se pode por o processo eleitoral reduzido como uma proposta, o qual responde que sim.

- Paloma: Esclarece que a proposta completa é fazer o processo eleitoral novamente com período reduzido mas com todas as etapas previstas, e que caso tenha 1 chapa inscrita, deve ocorrer a sabatina da chapa.

- Gustavo Gava: Concorda com Luis e Robson, mas adiciona que nessa nova proposta tem que ficar acordado o que acontece se chapa for rejeitada de novo, pois o Calico não pode ficar sem gestão.

- Tiz apresenta as propostas finais e Luis as escreve em texto no chat, que são:
1) Montar a comissão provisória em assembleia, cuja vigência vai até final deste ano;
2) Dissolver a diretoria atual do Calico;
Tiz falou sobre a proposta de  montar uma nova diretoria cuja vigência duraria até agosto do ano que vem mas na hora de escrever o Luis ignorou essa proposta então não foi votado;
3) Começar novo processo eleitoral, sendo realizado em tempo reduzido e em caso de chapa única ter a sabatina. Não ficou claro o que ocorrerá caso não tenha alguma chapa inscrita.

**Votos:**
- Proposta 1: 0 votos
- Proposta 2: 1 voto
- Proposta 3: 16 votos

- Por maioria de votos, foi escolhida a proposta 3.

- Tiz: Confirma que, por maioria, será montada nova diretoria no início deste semestre com processo eleitoral realizado em tempo reduzido e diz que a CE vai postar as datas logo, então quem quer fazer chapa já deve ir se organizando e reitera que a panfletagem funciona muito bem.

- William Silveira: Disse que viu pessoas falando sobre o calico antes, mas pergunta se não seria melhor consultar o pessoal do curso sobre o que o Calico deveria fazer ou como gostariam que o calico atuasse, por exemplo por meio de um Google Forms.

- Paloma: Diz que a formação de chapa é um espaço pra isso, e que é possível esse tipo de movimento mas considera melhor que seja feito na formação de chapa mesmo.

- Tiz: Confirma que na reunião da formação de chapa é normalmente onde ocorre esse tipo de consulta.

- Palema divulga o grupo no Telegram do Calico e Luis adiciona que também há o canal de notícias do Calico no Telegram.

- Tiz encerra a assembleia.

# Presenças

- Paloma Cione
- Micael Angelo Sabadin Presotto
- André William Régis
- Lucas Verdade Godoy
- Paola de Oliveira Abel
- Pedro Henrique Aquino Silva
- Nicole Schmidt
- Pedro Costa Casotti
- Cristian Alexandre Alchini
- Mikael Luan da Silva Saraiva
- João Paulo TIZ
- Hans Buss
- Teo Haeser Gallarza
- Matheus Dhanyel Cãndido Roque
- Julien Hervot de Mattos Vaz
- Naiara Sachetti
- Ana Vieira de Souza
- Luis Oswaldo Ganoza
- Robson Zagre Junior
- Gabriel Holstein Meireles
- Matheus Dalla Vecchia Marques
- Gabriel Frank Simonetto
- Ismael Coral Hoepers Heinzelmann
- William Silveira
- Paulo Barbato Fogaça de Almeida
- Samuel Cardoso
- Gustavo Gava (Ouvinte)
